臺灣新北地方法院刑事判決　　　　　　110年度審訴字第812號
公　訴　人　臺灣新北地方檢察署檢察官
被　　　告　陳婉君





上列被告因詐欺案件，經檢察官提起公訴（110 年度偵字第0000
0 號），本院判決如下：
    主  文
陳婉君共同犯三人以上共同詐欺取財罪，處有期徒刑壹年貳月。
未扣案之犯罪所得新臺幣壹萬貳仟元沒收，於全部或一部不能沒
收或不宜執行沒收時，追徵其價額。
    事實及理由
壹、查被告陳婉君所犯係死刑、無期徒刑、最輕本刑為3 年以上
    有期徒刑以外之罪，其於準備程序就被訴事實為有罪之陳述
    ，經告知簡式審判程序之旨，並聽取其與檢察官之意見後，
    本院認無不得或不宜改依簡式審判程序進行之處，爰依刑事
    訴訟法第273 條之1 第1 項、第284 條之1 之規定，裁定進
    行簡式審判程序。
貳、本案犯罪事實、證據及應適用之法條，除下列事項應予補充
    、刪除外，餘均引用附件即檢察官起訴書之記載：
一、犯罪事實欄一第10至12行所載之「加重詐欺取財犯意（無證
    據證明陳婉君知悉其係加入3 人以上所組成之詐欺集團）」
    ，應予補充、刪除為「加重詐欺取財之犯意聯絡」。
二、證據並所犯法條欄一之末，應補充「被告與【小開】、【阿
    彬】及所屬詐騙集團成員間，就上開犯行間，有犯意聯絡及
    行為分擔，應以所犯罪名之共同正犯論處」。
三、補充「被告陳婉君於110 年10月14日本院準備程序及審理時
    之自白（參本院卷附當日各該筆錄）」為證據。
叁、審酌被告案發時正當青狀之齡，未見有何智識低下或肢體缺
    損之情狀，竟不思付出自身勞力或技藝，循合法途徑獲取生
    活所需財物，反而參加本件詐欺集團，透過分工共同對告訴
    人王吳富枝施用詐術進而騙取金錢，造成告訴人之財產受損
    ，實有不該，兼衡被告在本件犯行中所扮演之角色及參與犯
    罪之程度，應非犯罪之發起者或實際策劃者，犯後始終坦承
    犯行，態度勉可，但迄今未見實際賠償告訴人所受損害之實
    據，暨被告之素行、教育程度、職業、家庭經濟與生活狀況
    ，以及其犯罪之動機、目的、手段等一切情狀，量處如主文
    第1 項所示之刑，以資處罰。
肆、查被告擔任本件詐欺集團提領贓款之角色即「車手」，其雖
    有依指示提領告訴人受騙匯出之款項等行為，然尚無確切事
    證顯示其為本件犯行之主導者，衡情應無藉此取得全部或大
    部分詐騙款項之可能，且依本件詐欺集團分工狀態，被告實
    行前述「車手」行為，實際取得之報酬合計新臺幣1 萬2 千
    元，業據被告於審理中供承明確，故依卷附現有事證，被告
    取得之上開報酬當屬其犯罪所得，且未見實際合法發還告訴
    人之事證，基於任何人不能保有犯罪所得之立法原則，自應
    於主文第2 項宣告沒收，並於全部或一部不能沒收或不宜執
    行沒收時，追徵其價額。
伍、本判決係依刑事訴訟法第310 條之2 及第454 條所製作之簡
    化判決，依法僅需記載犯罪事實、證據名稱及應適用之法條
    ，並得以簡略方式為之，如認定之犯罪事實、證據及應適用
    之法條，與檢察官起訴書之記載相同者，得引用之，附此敘
    明。
據上論斷，應依刑事訴訟法第273 條之1 第1 項、第299 條第1
項前段、第310 條之2 、第454 條（本件依刑事判決精簡原則，
僅記載程序法條文），判決如主文。
本案經檢察官洪松標偵查起訴，由檢察官陳炎辰到庭執行公訴。
中    華    民    國    110   年    11    月     2    日
                 刑事第二十四庭  法  官  李俊彥
以上正本證明與原本無異。
如不服本判決，應於判決送達後20日內敘明上訴理由，向本院提
出上訴狀（應附繕本），上訴於臺灣高等法院。其未敘述上訴理
由者，應於上訴期間屆滿後20日內向本院補提理由書「切勿逕送
上級法院」。
                                 書記官  林慈恩
中    華    民    國    110   年    11    月     2    日
附錄本判決論罪之法律條文：
中華民國刑法第339 條之4
犯第339 條詐欺罪而有下列情形之一者，處1 年以上7 年以下有
期徒刑，得併科1 百萬元以下罰金：
一、冒用政府機關或公務員名義犯之。
二、三人以上共同犯之。
三、以廣播電視、電子通訊、網際網路或其他媒體等傳播工具，
    對公眾散布而犯之。
前項之未遂犯罰之。
--------------------------------------------------------
附件：
臺灣新北地方檢察署檢察官起訴書
                                    110年度偵字第19966號
    被      告  陳婉君  女  40歲（民國00年00月00日生）
                        住新北市○○區○○○路00巷00號3
                          樓
                        （另案於法務部矯正署臺北監獄執行
                          中）
                        國民身分證統一編號：Z000000000號
上列被告因詐欺案件，已經偵查終結，認應該提起公訴，茲將犯
罪事實及證據並所犯法條分敘如下：
            犯罪事實
一、陳婉君前曾因提供其帳戶與不詳之人使用，涉犯幫助詐欺經
    法院判刑定，詎其猶不知悔改，基於幫助詐欺取財之犯意，
    於民國109 年9 月14日前某日，經真實姓名、年籍不詳，自
    稱「小開」、「阿彬」告知，若交付金融帳戶，可給付新臺
    幣（下同）1 萬元之報酬，陳婉君遂於當日前往上海商業儲
    蓄銀行（下稱上海銀行），開立帳號00000000000000000 號
    帳戶，並將帳戶之存摺、印鑑、金融卡（含密碼）交付予「
    小開」作為詐欺取財之工具，「小開」僅給付5 仟元與陳婉
    君，要求陳婉君隨同前往領款，始可領取剩餘之5 千元價金
    。陳婉君遂接續上開幫助詐欺取財之犯意並提高為加重詐欺
    取財犯意（無證據證明陳婉君知悉其係加入3 人以上所組成
    之詐欺集團），於109 年9 月16日起，由「小開」、「阿彬
    」開車載送陳婉君前往銀行領款，「小開」取得上開帳戶後
    ，將之交回其所屬之集團，該集團成員於當月13日，撥打電
    話予王吳富枝，假冒其「小真」，待取得信任後，於當月16
    日，以急需給付貨款由，向王吳富枝借款，致王吳富枝陷於
    錯誤，於同日匯款25萬、20萬元、18萬至指定之帳戶，其中
    20萬元係匯入上開陳婉君之帳戶。「小開」、「阿彬」接獲
    集團通知後，隨即與陳婉君前往位於新北市○○區○○路00
    號之上海銀行板橋分行，由陳婉君臨櫃提領帳戶內詐騙被害
    人之款項共80萬元（含王吳富枝及其他被害人之款項）後，
    交付與「小開」，「小開」除給付5 仟元外，另給付2 仟元
    與陳婉君作為取款之報酬。嗣王吳富枝發現遭騙，報警處理
    ，而為警循線查獲上情。
二、案經王吳富枝訴由高雄市政府警察局鳳山分局報告偵辦。
            證據並所犯法條
一、上揭犯罪事實，業據被告坦承不諱，且有告訴人之指訴、被
    告上開帳戶開戶資料、郵政跨行匯款申請書、與詐欺集團之
    對話截圖附卷佐證，被告犯嫌應堪認定。二、核被告所為，
    係犯刑法第339 條之4 第1 項第2 款之3 人以上共同犯詐欺
    取財罪嫌。
三、依刑事訴訟法第251 條第1 項提起公訴。
    此    致
臺灣新北地方法院
中    華    民    國   110    年    6     月    11    日
                              檢  察  官  洪  松  標